【裁判字號】    96,上訴,1109
【裁判日期】    970103
【裁判案由】    違反毒品危害防制條例
【裁判全文】
臺灣高等法院高雄分院刑事判決        96年度上訴字第1109號
上  訴  人  臺灣高雄地方法院檢察署檢察官
上  訴  人  甲○○
即  被  告
選任辯護人  鄭國安  律師
            吳麗珠  律師
            蘇佰陞  律師
上列上訴人等因被告違反毒品危害防制條例案件，不服臺灣高雄
地方法院95年度訴字第3473號中華民國96年4 月3 日第一審判決
（起訴案號：臺灣高雄地方法院檢察署95年度偵字第21502 號）
，提起上訴，本院判決如下：
    主  文
原判決撤銷。
甲○○販賣第一級毒品未遂，處有期徒刑拾年，扣案殘留海洛因
之電子磅秤壹台沒收銷燬，門號0000000000號ＮＯＫ
ＩＡ牌手機壹支（序號000000000000000號）沒
收。
    事    實
一、甲○○明知海洛因係毒品，具成癮性、濫用性及社會危害性
    ，不得販賣、持有；詎仍基於意圖營利之犯意，於95年7 月
    26日，在高雄縣鳳山市某處，以其所有門號0000000000號
    NOKIA 牌手機聯絡與楊永豪聯絡，雙方約定由甲○○以半錢
    （即1. 875公克）新台幣（下同）7,500 元之代價出售第一
    級毒品海洛因予楊永豪，惟因故未交付毒品、金錢而未遂。
    嗣因警方佈線監聽甲○○之0000000000號門號手機，得知甲
    ○○與楊永豪有上開談論買賣毒品情事，而於95年8 月19日
    持搜索票搜索甲○○居所，並扣得如附表所示之物。
二、案經憲兵司令部高雄憲兵隊及高雄縣政府警察局刑警大隊移
    請臺灣高雄地方法院檢察署檢察官偵查起訴。
    理    由
壹、程序部分：
一、按詰問證人不得以恫嚇、侮辱、利誘、詐欺或其他不正之方
    法為之，刑事訴訟法第166 條之7 第2 項第2 款定有明文。
    故證人之證言必須出於其任意性之陳述，否則即不具證據能
    力，不能採為判決基礎。上開規定，係將證人因遭受身體上
    或精神上強制所為非任意性之證述，同列為以不正方法取得
    之供述證據，不問是否與事實相符，一概排除其證據能力；
    良以非任意性之證述，係在證人遭受身體上強制或精神上強
    制之情況下所取得，並非出於其自由意思之發動，非真實之
    可能性大為提高，若允許採為證據，不僅嚴重侵犯人權，也
    容易造成司法誤判，因此否定其證據能力。
  (一)證人甘武賢、宋財旭於原審審理時，對於其等警詢筆錄內容
    ，均抗辯因為我有施用毒品，警察就威脅我說如果不照他們
    的意思講，就要叫檢察官收押我等語云（見原審卷第80、85
    頁），主張受警察威脅始供述對被告不利之證言。經原審當
    庭勘驗前述警詢筆錄製作時之錄音帶內容，均無詢問員警，
    以證人本身吸毒情事，脅迫其必須配合做不利被告甲○○之
    證述，否則將會遭收押之情事，有原審96年1 月30日勘驗筆
    錄在卷可稽（見原審卷第134 至136 頁、137 頁）。
  (二)然關於宋財旭部分，詢問員警於製作筆錄之初，即對宋財旭
    稱：「他（甲○○）有承認的部分是你有跟他買過多少次，
    你跟他買過多少東西，所以你現在在這邊胡亂變更是你家的
    事，你如果在這邊變更，我等一下跟「檢仔」說……，你等
    一下就慘了，我就是要你作證有跟他買」等語，有原審上開
    勘驗筆錄足憑（見原審卷第134 頁）；惟被告自始即矢口否
    認有何販賣海洛因之行為，更未曾提及有販毒予宋財旭（見
    警(一)卷第9 至15頁），顯見詢問員警係以不存在之供述證據
    詐欺宋財旭；由於供述證據性質上較非供述證據具有可變性
    ，且證人宋財旭對於供述證據內容具有無法掌握性，故員警
    於本案所使用之詐欺手段，除本身具有違法性外，並已足使
    證人證言之虛偽可能性升高，導致證人證言之任意性受侵害
    ，依前開說明，自應排除宋財旭警詢證言之證據能力。
  (三)關於甘武賢部分，詢問員警僅曾稱：「我就一項一項問你，
    你讓我簡單問，就問快一點結束，我好跟檢察官報告，說你
    在這邊問的情形怎樣，看他要先讓你回去，還是要對你做一
    些其他動作... （聽不清楚），你要拖，我就一項一項慢慢
    問。」等語；則依前開內容所示，員警係要求甘武賢儘速回
    答勿拖延，尚非屬脅迫證人，亦不致使甘武賢因而做出非任
    意性之證述；且依前開勘驗結果，也無其他施用不正方法之
    情事存在，有原審上開勘驗筆錄可參（見原審卷第137 頁）
    。另證人即製作筆錄之憲兵司令部高雄憲兵隊上尉董裕祺亦
    證稱：詢問時係全程連續錄音，中間未曾中斷，證人身體亦
    未受拘束等語（見原審卷第139 頁、第140 頁），可見亦無
    於筆錄製作中，對甘武賢施以不正方法取證之可能。是甘武
    賢警詢之證述核屬出於自由意思發動下所為，並無員警不法
    取供之情形存在；故被告及其辯護人執前詞爭執甘武賢警詢
    證言無證據能力，即非可採。
二、又被告以外之人於檢察事務官、司法警察官或司法警察調查
    中所為之陳述，與審判中不符時，其先前之陳述具有較可信
    之特別情況，且為證明犯罪事實存否所必要者，得為證據，
    刑事訴訟法第159 條之2 定有明文；本件證人楊永豪、甘武
    賢各於95年8 月19日、95年9 月11日警詢時所為之陳述，與
    其分別於95年12月26日、96年1 月30日原審審理中到庭陳述
    並不相符，本院審酌前揭證人之警詢陳述係單獨面對司法警
    察所做成，且未有受到強暴、脅迫、詐欺之情事，與審判庭
    陳述時，有可能因被告在場旁聽而本能地作出迴避對被告不
    利之證述，或可能因不想生事乃虛構事實之情形相較，顯然
    警詢時之陳述較趨於真實；又楊永豪係經警監聽後循線逮捕
    到案而為前開證述，衡情較無時間、機會勾串彼此證言，相
    較於審判庭陳述時已有充裕時間而可能編織情節，當以警詢
    所為陳述較有可信性；甘武賢係以證人身分到場證述，其陳
    述之真實性尚未經被告、其他利害關係人請託、威脅、利誘
    或以其他方式進行干預，亦尚無時間、機會預先編造說詞掩
    蓋事實，其陳述應最接近真實；參以2 份警詢筆錄對於犯罪
    之構成要件、犯罪態樣、時、地等事實或情況，均翔實完整
    記載，自可推定證人之陳述，並非任意編織，而具有較可信
    之特別情況，且與本案待證事實具有關聯性，復為證明被告
    犯罪事實所必要，依刑事訴訟法第159 條之2 之規定，自得
    作為證據。
三、次按被告以外之人於審判外之陳述，雖不符前4 條之規定，
    而經當事人於審判程序同意作為證據，法院審酌該言詞陳述
    或書面陳述作成時之情況，認為適當者，亦得為證據，刑事
    訴訟法第159 條之5 定有明文；其立法理由在於傳聞證據未
    經當事人之反對詰問予以核實，乃排斥其證據能力。惟當事
    人如放棄對原供述人之反對詰問權，於審判程序表示同意該
    等傳聞證據可作為證據，此時法院除認該傳聞證據欠缺適當
    性外，自可承認其證據能力。經查，除甘武賢、楊永豪、宋
    財旭之警詢筆錄外，本判決所引下列屬於審判外陳述之傳聞
    證據，公訴人、被告甲○○及其辯護人於審判程序均同意作
    為證據，且經本院審酌該證據作成情況均無不適當之情形，
    是依上開規定，認得作為本案證據。
貳、實體部分：
一、上訴人即被告甲○○並未於本院審判期日到庭，惟其於本院
    準備程序時矢口否認有何販賣海洛因犯行，辯稱：我在監聽
    譯文中所稱之「軟的」、「硬的」是指電腦軟、硬體，非指
    毒品，未曾和楊永豪談論販賣海洛因之事宜云云。然查：
  (一)證人楊永豪於警詢及原審審理時均證稱：「95年7 月26日下
    午8 時49分許，我確實有以0000000000號手機與被告通話，
    內容如監聽譯文所示」等語（見警卷第51頁、原審卷第77頁
    ）。又依前述通話監聽譯文所示兩人談話內容為：「被告：
    喂。楊永豪（下稱楊）：你們現在在哪裡？」、「被告：我
    回來鳳山了。楊：回鳳山了喔，鳳山哪邊，我過去。」、「
    被告：我在『礦哥』（音譯）這附近。楊：這樣我過去。」
    、「被告：你要到之前打給我。楊：我現在就是要過去了。
    」、「被告：我知道，我說你要到之前打給我。」、「楊：
    你再用一個半半。被告：硬的還是軟的？」、「楊：軟的…
    …，不是啦，硬的，我看看。」、「被告：半腳啦，比較好
    算啦。楊：再半腳我就沒賺了啦。」、「被告：75啦。我給
    你75而已啊。楊：喔。好啦。」；而楊永豪就該通話內容，
    復已明確而證稱：「半腳」、「半半」指的都是數量，「半
    腳」就是半錢、「半半」就是4 分之1 錢，「硬的」說的是
    海洛因，75是指價位，也就是7,500 元之意等語（見警(一)卷
    第51頁）。顯見楊永豪該通電話之目的原係欲向被告購買4
    分之1 錢之海洛因，然被告表示2 分之1 錢較好計算，起先
    楊永豪有所猶豫，嗣因對被告所開出之價金滿意，雙方始就
    該筆買賣達成合意；並有殘留海洛因之電子磅秤1 台，門號
    0000000000 號NOKIA 牌手機1 支扣案足憑。
  (二)按海洛因物稀價昂，取得不易，並為政府嚴予查緝之違禁物
    ，而非法販賣海洛因之刑責甚重，法定本刑為無期徒刑或死
    刑，苟無利潤可圖，衡情被告當無甘冒被查緝法辦之危險，
    無端平價供應海洛因予楊永豪之理；且依兩人前開通話內容
    ，可知對於海洛因之價格，存有議價空間，顯然亦非平價轉
    讓之情形，其有營利之意圖甚明。
  (三)惟就被告、楊永豪是否已依上開合意完成海洛因、價金之交
    付，證人楊永豪於審理時證稱：該次通話後並未實際取得毒
    品等語（見原審卷第79頁），而被告亦否認上情，卷內復缺
    乏相關證據足認該次交易確實完成，自無以遽認被告已完成
    該次販賣海洛因犯行。
  (四)綜上所述，被告前述所辯並未販賣海洛因予楊永豪，監聽譯
    文談話中所稱之「軟的」、「硬的」係指電腦軟、硬體云云
    ，顯屬推諉卸責之詞，不足採信，本件事證明確，被告確有
    販賣海洛因未遂之犯行，堪以認定。
二、按海洛因依其成癮性、濫用性及對社會危害性，係屬第一級
    毒品，毒品危害防制條例第2條第2項定有明文；核被告販賣
    海洛因予楊永豪未遂之行為，係犯毒品危害防制條例第4 條
    第6 項、第1 項之販賣第一級毒品未遂罪。按犯罪之著手階
    段，係指行為人為實現犯意而開始實行犯罪構成要件之行為
    而言，販賣毒品，自應以毒販與購毒者就買賣毒品之內容有
    所表示時，應認已經著手販賣毒品之實施；查被告與楊永豪
    就買賣毒品之內容已有合意，顯然被告已著手於販賣第一級
    毒品之實施，僅尚未實際交付金錢、毒品，而屬未遂犯。被
    告為販賣海洛因而持有之低度行為，為販賣之高度行為所吸
    收，不另論罪。又被告已著手於販賣海洛因行為之實施，惟
    尚未得手，其犯罪係屬未遂，爰依刑法第25條第2 項之規定
    ，按既遂之刑度減輕其刑；被告並非販毒集團，且販賣次數
    僅1 次，毒品總計數量微少，獲利有限，顯屬小盤毒梟，如
    論以無期徒刑以上之罪，似嫌過苛，爰依刑法第59條之規定
    減輕其刑，並依法遞減之。
三、原審對被告甲○○予以論罪科刑，固非無見；惟查被告並未
    有販賣第一級毒品海洛因予甘武賢、「國良」、「昭霖」等
    人，且起訴書未對被告販賣第一級毒品海洛因予「國良」、
    「昭霖」部分起訴，而對被告販賣第一級毒品海洛因予甘武
    賢部分，認與上開科刑部分有連續犯之裁判上一罪關係，詳
    如後述，原判決一併予以論列，尚有未洽；公訴人上訴意旨
    ，以原審量刑過輕，被告上訴意旨，否認犯罪，一致指摘原
    判決不當，雖均無理由，惟原判決既有上開可議，仍應由本
    院將原判決予以撤銷改判；審酌被告前有違反肅清煙毒條例
    、毒品危害防制條例前科，當深知毒品對人體之危害性，竟
    圖一己私利而出售牟利，欲意販賣予楊永豪，嚴重殘害國民
    身心健康，助長社會濫用毒品風氣，惟念其欲販賣數量不多
    ，且尚未得逞等一切情狀，量處如主文第2 項所示之刑，扣
    案之殘留海洛因之電子磅秤1 台、門號0000000000號、
    NOKIA 手機1 支，均係被告所有，業據其於警詢供述明確（
    見警(一)卷第11頁）；雖被告嗣於原審審理時辯稱：該手機非
    其所有云云，另經原審查詢結果該門號申辦人為梁玉梅而非
    被告，有和信電訊股份有限公司96年1 月5 日回函可參（見
    原審卷第120 頁）；然門號申辦人與實際所有人相異之情形
    ，所在多有，在將手機充為犯罪使用之情形尤其如此，以規
    避電話遭監聽致暴露犯罪情事之可能；查本案係因依法監聽
    前揭門號手機，依被告與他人通話內容，始循線查獲，已如
    前述，並有臺灣高等法院高雄份院檢察署通訊監察書、監聽
    譯文可憑（見警(一)卷第18至22頁、警(二)卷第1 頁），且證人
    楊永豪亦證稱：前開門號手機係被告所使用，並用以聯絡販
    毒事宜等語（見警(二)卷第20、21頁、偵卷第51頁），參以該
    手機係於被告使用之房間所查獲，又查獲時僅被告1 人在場
    ，業經證人董裕祺證述明確（見原審卷第138 頁），以上足
    見該手機確係被告所有，故均由被告使用、持有中，是被告
    改稱該手機係向「何安財」借得，非其所有，核屬推諉卸責
    之詞，不足採信；上開電子磅秤係被告秤量毒品所用，已據
    被告於原審供述明確，經送驗後呈海洛因陽性反應，且已與
    殘留之海洛因結合，物理上難以析離，此有高雄醫學大學附
    設中和紀念醫院編號0000000 號檢驗報告可參，爰依毒品危
    害防制條例第18條第1 項規定宣告沒收銷燬之，另尚上開手
    機係用以聯絡販賣海洛因事宜，則如前述，為供販賣海洛因
    所用之物，爰依毒品危害防制條例第19條第1 項規定宣告沒
    收。至附表編號3 至7 所示之物，均無證據證明與本案販賣
    或預備供販賣第一級毒品犯行相關，尚不因被告有販賣海洛
    因犯行，即認供販毒所用或所得之物，爰均不予宣告沒收。
    另附表編號8 至10所示之物，係被告施用毒品所用及預備之
    物，已經被告於原審陳述明確，且被告確自95年5 月間起至
    同年8 月19日止，因施用第一、二級毒品，經臺灣高雄地方
    法院檢察署檢察官，以95年度毒偵字第6598號提起公訴，經
    原審法院以95年度訴字第3466號判刑確定，有臺灣高等法院
    被告前案紀錄表可佐，足見被告為警查獲時，係有施用第一
    、二級毒品習慣，則其前開所辯，即屬可採；另參以被告為
    警查獲當日甫施用過第一、二級毒品，已經被告於警詢供述
    在卷（見警(一)卷第14頁），則同日查獲之編號11、12海洛因
    殘渣袋、安非他命吸食器，顯然為被告施用毒品所生及所用
    之物，復均無證據證明與本案販賣或預備供販賣第一級毒品
    犯行有關，爰不予宣告沒收銷燬，而應附隨於被告施用毒品
    案件中予以宣告，附此敘明。
五、公訴意旨另以：被告甲○○自94年5 月間某日起，基於販賣
    第一級毒品之犯意，以其所持有門號0000000000號行動電話
    為聯繫工具，自95年6 月間起至95年8 月間止，以第一級毒
    品海洛因半錢新台幣（下同）75000 元或1 包約1 次之施用
    量每包1,000 元之代價，連續販賣海洛因予宋財旭、甘武賢
    等人施用，因認被告此部分亦涉有毒品危害防制條例第4 條
    第1 項之罪嫌云云。按犯罪事實應依證據認定之，無證據不
    得認定其犯罪事實，刑事訴訟法第154 條第2 項定有明文。
    又認定犯罪事實所憑之證據，雖不以直接證據為限，間接證
    據亦包括在內；然而無論係直接或間接證據，其為訴訟上之
    證明，須於通常一般之人均不致有所懷疑，而得確信其為真
    實之程度者，始得據為有罪之認定，倘其證明尚未達到此一
    程度，而有合理性之懷疑存在時，即難為有罪之認定（最高
    法院76年度台上字第4986號判例意旨參照）。又施用毒品者
    所稱向某人買受毒品之指證，不得作為該人受有罪判決之唯
    一證據，仍須調查其他必要之證據，以察其是否與事實相符
    ；亦即須有補強證據以擔保其指證之真實性，始得採為論罪
    之依據；經查：
  (一)證人甘武賢於警詢、偵查中雖證稱：被告於95年7 月前有販
    賣海洛因給宋財旭、「國良」、「昭霖」等人，他們都是打
    被告0000000000號行動電話聯絡，再由我送毒品過去，並收
    錢回來交給被告，被告每次會拿100 至200 元佣金給我；我
    自己也有向被告買過每次約1,000 元之海洛因共約7 、8 次
    等語（見警(二)卷第20至22頁、偵卷第86頁），證述被告甲○
    ○曾販賣海洛因給他人；惟於原審審理時已改稱：警詢內容
    是憲兵要我照他的意思講，因被告曾將施用毒品之事告知我
    家人，故對被告懷恨在心，憲兵又說沒有照他的意思講，要
    叫檢察官收押我，我會怕等語（見原審卷第86頁），且證人
    宋財旭於原審亦否認有向被告購買過海洛因，「國良」、「
    昭霖」是否確有其人亦無從查證；又由高雄憲兵隊對被告所
    有門號0000000000號手機與證人甘武賢所有0000000000號手
    機實施監聽，該通話監聽譯文均無被告有販賣海洛因給甘武
    賢、宋財旭、「國良」、「昭霖」等人之連絡對話（見警(一)
    卷第18至22頁、警(二)卷第1 至10頁），自難僅以證人甘武賢
    上開於警、偵訊之證述，遽為被告不利之認定。
  (二)證人甘武賢於原審自承於95年8 月20日曾以0000000000號手
    機與其所稱「大嫂」之人通話，討論被告涉犯本案為警逮捕
    之事（見原審卷第89頁），依前述通話監聽譯文所示兩人對
    談部分內容如下：「大嫂：那個是為什麼會報在一起，是他
    們有關係嗎？」「甘武賢（下稱甘）：現在就是我也不知道
    他們為什麼會這樣用，是那個小羊（楊永豪）和大仔（被告
    ）在賣的嘛。」、「甘：他（即被告）也被禁見喔。」「大
    嫂：對」、「甘：這樣他就絕對不可能跟小羊見得到面」、
    「大嫂：嗯」、「甘：這樣就要另外看看有辦法找到小羊，
    看小羊有沒有收押禁見，跟他套那個」「大嫂：現在就要靠
    律師去說了，禁見的話。」、「甘：這樣你們就要找國安去
    看，把詳細的情形跟他說，叫他去找大仔，看要怎麼套，問
    大仔看還有跟誰，看可以找小羊的話……」、「甘：你不能
    跟他（小羊）去會客喔，你自己本人不能去，因為這樣就算
    說有串供的嫌疑」「大嫂：喔」、「甘：知道嗎？你就要叫
    沒有關係的人去跟他說，叫他改，這樣聽懂嗎？不然就變成
    說你們有那個的嫌疑」「大嫂：好」、「甘：這樣就變成害
    到我大仔了。」等語（見警(二)卷第6 至10頁），上開對話僅
    係證人甘武賢於95年8 月20日被告為警逮捕翌日，與「大嫂
    」之人談論為被告聘請律師，及安排、教導與楊永豪串證事
    宜，亦與被告是否販賣海洛因予宋財旭、甘武賢無關。
  (三)另就警(一)卷18至22頁所附被告通話之監聽譯文內容，對照楊
    永豪於95年9 月15日證述其等通話所用術語之真意（見偵卷
    第51至53頁）以觀，其中95年7 月28日下午7 時41分許、同
    年8 月15日上午12時51分許、同日1 時11分許通話內容，並
    無從認定與毒品交易相關；另95年7 月28日下午9 時38分許
    、同年8 月4 日上午5 時許之通話內容，顯然係針對安非他
    命為討論，與本案販賣海洛因犯行無涉；而95年8 月15日上
    午12時25分許之對話內容，則係被告向楊永豪詢問海洛因價
    錢，並考慮是否向楊永豪購買，亦與被告所涉販賣海洛因犯
    行無關；又依被告手機簡訊翻拍所顯示不同時間、不同發送
    人，內容分別為「你在那裡我要半半的一半」、「等一下到
    市○○○○路口可以嗎」之照片，也無從認定必與海洛因買
    賣有關，而完全排除係指安非他命、或僅為單純轉讓、甚或
    與毒品無關之可能。
  (四)綜上所述，公訴人所提出之證據，既均無法證明被告尚涉有
    自95年6 月間起至95年8 月間止，販賣第一級毒品海洛因予
    宋財旭、甘武賢等人犯行，此外復查無其他積極證據足資佐
    證，要屬不能證明被告此部分犯罪，惟公訴意旨認此部分與
    被告上開論罪科刑部分具有連續犯之裁判上一罪關係，爰不
    另為無罪之諭知。
六、被告甲○○經合法傳喚，無正當理由不到庭，爰不待其陳述
    ，逕行判決。
據上論斷，應依刑事訴訟法第369 條第1 項前段、第364 條、第
371條、299條第1項前段，毒品危害防制條例第4條第1項、第6項
、第18條第1 項前段、第19條第1 項，刑法第11條、第25條第2
項、第59條，判決如主文。
本案經檢察官郭振昌到庭執行職務。
中    華    民    國    97    年    1    月      3    日
                  刑事第七庭    審判長法  官  莊飛宗
                                      法  官  邱明弘
                                      法  官  黃憲文
以上正本證明與原本無異。
如不服本判決應於收受本判決後10日內向本院提出上訴書狀，其
未敘述上訴理由者，並得於提起上訴後10日內向本院補提理由書
狀（均須按他造當事人之人數附繕本）「切勿逕送上級法院」。
中    華    民    國    97    年    1    月      3    日
                                      書記官  施耀程
附表：
 ┌──┬─────────────┬────────────┐
 │編號│      品          名      │      數         量     │
 ├──┼─────────────┼────────────┤
 │  1 │殘留海洛因之電子磅秤      │1 台                    │
 ├──┼─────────────┼────────────┤
 │  2 │0000000000號NOKIA 牌手機（│1 支                    │
 │    │序號000000000000000 號）  │                        │
 ├──┼─────────────┼────────────┤
 │  3 │0000000000號NEC 牌手機（序│1 支                    │
 │    │號000000000000000 號）    │                        │
 ├──┼─────────────┼────────────┤
 │  4 │糖粉                      │1 包                    │
 ├──┼─────────────┼────────────┤
 │  5 │空夾鏈袋                  │6 個                    │
 ├──┼─────────────┼────────────┤
 │  6 │千元紙鈔                  │2 張                    │
 ├──┼─────────────┼────────────┤
 │  7 │百元紙鈔                  │5 張                    │
 ├──┼─────────────┼────────────┤
 │  8 │海洛因                    │4 包（總淨重6.75公克）  │
 ├──┼─────────────┼────────────┤
 │  9 │甲基安非他命              │4 包（總淨重10.39 公克）│
 ├──┼─────────────┼────────────┤
 │ 10 │削尖吸管                  │2 支                    │
 ├──┼─────────────┼────────────┤
 │ 11 │海洛因殘渣袋              │2 個                    │
 ├──┼─────────────┼────────────┤
 │ 12 │安非他命吸食器            │1 組                    │
 └──┴─────────────┴────────────┘
附錄本件判決論罪科刑法條：
毒品危害防制條例第4 條第1 項、第6 項：
製造、運輸、販賣第一級毒品者，處死刑或無期徒刑；處無期徒
刑者，得併科新台幣1000萬元以下罰金。
前五項之未遂犯罰之。


司法院資訊處製作；財團法人民間司法改革基金會備份。
